【裁判字號】    99,訴,3087
【裁判日期】    990722
【裁判案由】    確認債權不存在
【裁判全文】
臺灣臺北地方法院民事裁定              99年度訴字第3087號
原      告  甲○○
被      告  寰辰資產管理股份有限公司
法定代理人  乙○○
上列當事人間確認債權不存在事件，本院裁定如下：
    主  文
原告之訴駁回。
訴訟費用由原告負擔。
    事實及理由
一、原告起訴主張：伊之繼母林美雲於民國86年11月7 日，以伊
    父林順益為連帶保證人，向訴外人台中市第一信用合作社（
    下稱第一信用合作社）借款新臺幣（下同）500 萬元（下稱
    系爭保證債務）。詎伊父林順益未經伊之同意，擅自冒用伊
    之名義，在前開借據之連帶保證人欄上簽名、用印，嗣林美
    雲無法清償債務，第一信用合作社乃於88年10月2 日向台灣
    新竹地方法院聲請對伊核發支付命令，請求伊給付487 萬7,
    97 5元，該支付命令因伊未能即時異議而告確定。被告為系
    爭保證債權之受讓人，並持該支付命令向臺灣新竹地方法院
    民事執行處聲請強制執行，顯已侵害伊之權益，故有請求確
    認與被告間連帶保證債權關係不存在之利益等語。並聲明：
    確認台中市第一信用合作社86年11月7 日借據上關於連帶保
    證人甲○○之債權不存在。
二、按除別有規定外，確定之終局判決就經裁判之訴訟標的，有
    既判力；確定判決，除當事人外，對於訴訟繫屬後為當事人
    之繼受人者，及為當事人或其繼受人占有請求之標的物者，
    亦有效力; 原告之訴，其起訴違背第253 條、第263 條第2
    項之規定，或其訴訟標的為確定判決之效力所及者，法院應
    以裁定駁回之，民事訴訟法第400 條第1 項、第401 條第1
    項、第249 條第1 項第7 款定有明文。復按債務人對於支付
    命令未於法定期間合法提出異議者，支付命令與確定判決有
    同一之效力，同法第521 條亦有明定。確定支付命令之效力
    既與確定判決同，其經核發該支付命令之法律關係，當事人
    自不得就之更行起訴，如更行起訴，其訴即屬不合法（最高
    法院71年臺上字第1742號判決意旨參照）。
三、經查，本件前經第一信用合作社以原告為債務人，向台灣新
    竹地方法院聲請核發支付命令，經該院以88年度促字第1208
    2 號核准在案，嗣於88年12月14日因債務人未於法定期間合
    法提出異議而告確定等情，業經本院依職權調閱該支付命令
    案卷查核屬實。嗣被告受讓系爭保證債權，為該支付命令訴
    訟標的之繼受人，且系爭支付命令依民事訴訟法第521 條規
    定，與確定判決有同一之效力，則被告自應為系爭支付命令
    之既判力效力所及。而原告起訴更行對被告訴請確認系爭保
    證債權不存在，因與系爭確定支付命令之法律關係相同，其
    訴已為確定判決效力所及，依前揭說明，原告之訴為不合法
    ，應以裁定駁回之。
四、爰依民事訴訟法第249 條第1 項第7 款之規定，裁定如主文
    。
中    華    民    國    99    年    7     月    22    日
                  民事第五庭    法  官  吳佳薇
以上正本係照原本作成。
如不服本裁定應於送達後10日內向本院提出抗告狀，並繳納抗告
費新臺幣1,000元。
中    華    民    國    99    年    7     月    22    日
                                書記官  黃曼琳

司法院資訊處製作；財團法人民間司法改革基金會備份。
